---
title: "Google Street View"
author: "Prof. Steven Dutt Ross"
output: html_document
---

```{r setup, include=FALSE}
knitr::opts_chunk$set(echo = TRUE)

require(googleVis)
op <- options(gvis.plot.tag="chart")
QUALIDADE <- read.table("QUALIDADEgooglev2.csv", header=TRUE, sep=";", 
                        na.strings="NA", dec=".", strip.white=TRUE)
QUALIDADE$LatLong <- as.character(QUALIDADE$LatLong)
QUALIDADE$gestao <- as.character(QUALIDADE$gestao)
QUALIDADE$info <- as.character(QUALIDADE$info)

UF <- read.table("UF.csv", header=TRUE, sep=";", 
                        na.strings="NA", dec=",", strip.white=TRUE)

```

## Você sabia que o R tem uma interface com o Google Maps?

O R é cada vez mais integrado com os sistemas da *web*. Nesse caso, foi desenvolvida uma API para integrar as **ferramentas de Visualização do Google no R**. Com isso, é possível fazer diversos gráficos modernos e interativos. No gráfico abaixo, por exemplo, podemos ver as Unidades de Pronto Atendimento - UPAS da cidade do Rio de Janeiro. Nesse tipo de visualização, também é possível ver a foto da frente/fachada de cada UPA.

```{r echo=FALSE, results='asis', tidy=TRUE}

Mapa <- gvisMap(QUALIDADE,locationvar ="LatLong" ,  tipvar = "info",
                           options=list(showTip=TRUE, 
                                        showLine=TRUE, 
                                        width=800, height=700,
                                        enableScrollWheel=TRUE,
                                        useMapTypeControl=TRUE))
plot(Mapa)

```
<br>
<br>
<br>


## Cristo Redentor

Podemos também fazer diversas modificações. Por exemplo, podemos mudar o formato do ícone para o Cristo Redentor....

```{r echo=FALSE, results='asis', tidy=TRUE}

Mapadaqualidade2 <- gvisMap(QUALIDADE,locationvar ="LatLong" ,  tipvar = "info",
                            options=list(showTip=TRUE, 
                                         showLine=TRUE, 
                                         enableScrollWheel=TRUE,
                                         useMapTypeControl=TRUE,
                                         icons=paste0("{",
                                                      "'default': {'normal':                                                                           'http://icons.iconarchive.com/",
                                                      "icons/iconshock/world-places/48/",
                                                      "christ-the-redeemer-icon.png',\n",
                                                      "'selected':                                                                                     'http://icons.iconarchive.com/",
                                                      "icons/iconshock/world-places/48/",
                                                      "christ-the-redeemer-icon.png'",
                                                      "}}")))

plot(Mapadaqualidade2)

```
<br>
<br>
<br>


## Ficou exagerado? Também achei.... que tal um pin azul? Um pouco mais profissional?


```{r echo=FALSE, results='asis', tidy=TRUE}
#http://icons.iconarchive.com/icons/icons-land/vista-map-markers/48/Map-Marker-Ball-Right-Azure-icon.png

Mapadaqualidade3 <- gvisMap(QUALIDADE,locationvar ="LatLong" ,  tipvar = "info",
                            options=list(showTip=TRUE, 
                                         showLine=TRUE, 
                                         enableScrollWheel=TRUE,
                                         useMapTypeControl=TRUE,
                                         icons=paste0("{",
                                                      "'default': {'normal':                                                                           'http://icons.iconarchive.com/",
                                                      "icons/icons-land/vista-map-markers/48/",
                                                      "Map-Marker-Ball-Right-Azure-icon.png',\n",
                                                      "'selected':                                                                                     'http://icons.iconarchive.com/",
                                                      "icons/icons-land/vista-map-markers/48/",
                                                      "Map-Marker-Ball-Right-Azure-icon.png'",
                                                      "}}")))

plot(Mapadaqualidade3)

```
<br>


## Mapas para dados de área 
<br>


## Índice de desenvolvimento Humano por Unidades da Federação - UF

```{r echo=FALSE, results='asis', tidy=TRUE}

IDH<- gvisGeoChart(UF, "Estado", "IDH",
                      options=list(region="BR", 
                                   displayMode="regions", 
                                   resolution="provinces",
                                   width=800, height=600,
colorAxis="{values:[0.65,0.75,0.85],
colors:[\'white', \'royalblue',\'navy']}"))
plot(IDH)

```

## Índice de Gini por Unidades da Federação - UF

```{r echo=FALSE, results='asis', tidy=TRUE}

GINI<- gvisGeoChart(UF, "Estado", "Gini",
                      options=list(region="BR", 
                                   displayMode="regions", 
                                   resolution="provinces",
                                   width=800, height=600))
plot(GINI)

```

# Outros exemplos
<br>
<br>


## Gráfico de Barras

```{r echo=FALSE, results='asis', tidy=TRUE}
df=data.frame(country=c("US", "GB", "BR", "FR", "AU"), 
              var1=c(10,13,14,13,12), 
              var2=c(23,12,32,20,30))

Bar <- gvisBarChart(df)
plot(Bar)

```


## Gráfico de Bolhas

```{r echo=FALSE, results='asis', tidy=TRUE}

Bubble <- gvisBubbleChart(Fruits, idvar="Fruit", 
                          xvar="Sales", yvar="Expenses",
                          colorvar="Year", sizevar="Profit",
                          options=list(width=800, height=600,
                            hAxis='{minValue:75, maxValue:125}'))
plot(Bubble)

```


## Organograma

```{r echo=FALSE, results='asis', tidy=TRUE}

Org <- gvisOrgChart(Regions, 
                    options=list(width=8000, height=600,
                                 size='large', allowCollapse=TRUE))
plot(Org)

```

## Tabela
Até mesmo uma tabela pode ficar mais interessante...

```{r echo=FALSE, results='asis', tidy=TRUE}

PopTable <- gvisTable(Population, 
                      formats=list(Population="#,###",
                                   '% of World Population'='#.#%'),
                      options=list(width=800, height=600,page='enable'))
plot(PopTable)


```

