---
title: "Google Street View"
author: "Prof. Steven Dutt Ross"
output: html_document
---

```{r setup, include=FALSE}
knitr::opts_chunk$set(echo = TRUE)
require(googleVis)
op <- options(gvis.plot.tag="chart")
QUALIDADE <- read.table("QUALIDADEgooglev2.csv", header=TRUE, sep=";", 
                        na.strings="NA", dec=".", strip.white=TRUE)
QUALIDADE$LatLong <- as.character(QUALIDADE$LatLong)
QUALIDADE$gestao <- as.character(QUALIDADE$gestao)
QUALIDADE$info <- as.character(QUALIDADE$info)

```

## Você sabia que o R tem uma interface com o Google Maps?

O R é cada vez mais integrado com os sistemas da *web*. Nesse caso, foi desenvolvida uma API para integrar as **ferramentas de Visualização do Google no R**. Com isso, é possível fazer diversos gráficos modernos e interativos. No gráfico abaixo, por exemplo, podemos ver as Unidades de Pronto Atendimento - UPAS da cidade do Rio de Janeiro. Nesse tipo de visualização, também é possível ver a foto da frente/fachada de cada UPA.

```{r echo=FALSE, results='asis', tidy=TRUE}

Mapa <- gvisMap(QUALIDADE,locationvar ="LatLong" ,  tipvar = "info",
                           options=list(showTip=TRUE, 
                                        showLine=TRUE, 
                                        width=800, height=700,
                                        enableScrollWheel=TRUE,
                                        useMapTypeControl=TRUE))
plot(Mapa)

```
<br>
<br>
<br>


## Cristo Redentor

Podemos também fazer diversas modificações. Por exemplo, podemos mudar o formato do ícone para o Cristo Redentor....

```{r echo=FALSE, results='asis', tidy=TRUE}

Mapadaqualidade2 <- gvisMap(QUALIDADE,locationvar ="LatLong" ,  tipvar = "info",
                            options=list(showTip=TRUE, 
                                         showLine=TRUE, 
                                         enableScrollWheel=TRUE,
                                         useMapTypeControl=TRUE,
                                         icons=paste0("{",
                                                      "'default': {'normal':                                                                           'http://icons.iconarchive.com/",
                                                      "icons/iconshock/world-places/48/",
                                                      "christ-the-redeemer-icon.png',\n",
                                                      "'selected':                                                                                     'http://icons.iconarchive.com/",
                                                      "icons/iconshock/world-places/48/",
                                                      "christ-the-redeemer-icon.png'",
                                                      "}}")))

plot(Mapadaqualidade2)

```
<br>
<br>
<br>


## Ficou exagerado? Também achei.... que tal um pin azul? Um pouco mais profissional?


```{r echo=FALSE, results='asis', tidy=TRUE}
#http://icons.iconarchive.com/icons/icons-land/vista-map-markers/48/Map-Marker-Ball-Right-Azure-icon.png

Mapadaqualidade3 <- gvisMap(QUALIDADE,locationvar ="LatLong" ,  tipvar = "info",
                            options=list(showTip=TRUE, 
                                         showLine=TRUE, 
                                         enableScrollWheel=TRUE,
                                         useMapTypeControl=TRUE,
                                         icons=paste0("{",
                                                      "'default': {'normal':                                                                           'http://icons.iconarchive.com/",
                                                      "icons/icons-land/vista-map-markers/48/",
                                                      "Map-Marker-Ball-Right-Azure-icon.png',\n",
                                                      "'selected':                                                                                     'http://icons.iconarchive.com/",
                                                      "icons/icons-land/vista-map-markers/48/",
                                                      "Map-Marker-Ball-Right-Azure-icon.png'",
                                                      "}}")))

plot(Mapadaqualidade3)

```
<br>
